台灣台中地方法院刑事判決　　　　　　　　　　　　九十四年度訴字第一二三九號
　　公　訴　人　臺灣臺中地方法院檢察署檢察官
　　被　　　告　甲○○
右列被告因毒品危害防制條例案件，經檢察官提起公訴（九十四年度毒偵字第三○四
號、九十四年度毒偵字第一九三二號），經本院合議庭裁定，由受命法官依法獨任進
行簡式審判程序判決如左：
    主    文
甲○○施用第一級毒品，累犯，處有期徒刑捌月；又施用第二級毒品，累犯，處有期
徒刑肆月，扣案之第二級毒品安非他命壹小包（重約○‧三公克），沒收銷燬之；應
執行有期徒刑拾壹月，扣案之第二級毒品安非他命壹小包（重約○‧三公克），沒收
銷燬之。
    事    實
一、甲○○素行極為不佳，前曾犯違反毒品危害防制條例、竊盜、贓物、賭博等罪，
    甲○○前於民國（下同）八十八年間，分別因施用毒品案件經送觀察、勒戒後，
    均認無繼續施用毒品之傾向，經臺灣高等法院臺中分院及臺灣臺中地方法院檢察
    署檢察官，分別於八十七年八月十二日及八十八年九月六日，以八十七年易字第
    一九五一號判決免刑及八十八年度偵字第一三八八一號、八十八年度毒偵字第一
    八一、四三九、五五七號為不起訴處分確定。復於八十九年間因施用毒品案件，
    經送強制戒治，並經臺灣臺中地方法院檢察署檢察官提起公訴，於八十九年十月
    十二日，經本院以八十九年度訴字第二一七一號，判處有期徒刑十月及六月確定
    ；另於八十八、八十九年間，因竊盜及贓物案件，經本院分別判處有期徒刑一年
    八月及四月確定，而與前揭施用毒品部分，合併定應執行為有期徒刑三年確定，
    於九十二年三月二十六日假釋付保護管束，於九十二年四月二十五日保護管束期
    滿，未經撤銷假釋，以已執行完畢論。強制戒治部分於八十九年十二月二十九日
    停止強制戒治付保護管束，於九十年二月六日停止處分之執行。詎仍不知悔改，
    甲○○於九十四年一月八日上午六時許，在台中縣東勢鎮下新里之山上以將第一
    級毒品海洛因攙在香煙中吸食之方式施用第一級毒品海洛因一次。甲○○另於同
    上午六時三十分許，在上開處所以鋁箔紙加熱後吸食之方式施用第二級毒品安非
    他命一次。嗣為警於九十四年一月八日上午九時四十分許，在臺中縣東勢鎮○○
    路西門巷中科小段一四三六號旁林班地當場查獲其乘坐之車號ＭＳ－二五一六號
    自小貨車係贓車（所涉竊盜罪嫌另案偵辦中），並於其身上扣得安非他命一小包
    （重約○‧三公克）後，經採尿送驗結果，安非他命、甲基安非他命、可待因及
    嗎啡均呈陽性反應而查獲。
二、案經台中縣警察局東勢分局報請臺灣台中地方法院檢察署檢察官及該署檢察官自
    動檢舉偵查起訴。
    理    由
一、按除被告所犯為死刑、無期徒刑、最輕本刑為三年以上有期徒刑之罪或高等法院
    管轄第一審案件者外，於前條第一項程序進行中，被告先就被訴事實為有罪之陳
    述時，審判長得告知被告簡式審判程序之旨，並聽取當事人、代理人、辯護人及
    輔佐人之意見後，裁定進行簡式審判程序，刑事訴訟法第二百七十三條之一第一
    項定有明文。本件被告所犯係死刑、無期徒刑、最輕本刑為三年以上有期徒刑以
    外之罪，其於準備程序中就被訴事實為有罪之陳述，且經審判長告知被告簡式審
    判程序之旨，並聽取公訴人及被告之意見後，本院合議庭認為適宜而裁定由受命
    法官獨任進行簡式審判程序，合先敘明。
二、右揭事實，業據被告甲○○於本院審理時，坦承不諱，並有被告所有之安非他命
    一小包（重約○‧三公克）扣案足資佐證，而被告為警查獲，經警採其尿液送請
    鑑驗結果，安非他命、甲基安非他命、可待因及嗎啡均呈陽性反應，有詮昕科技
    股份有限公司所出具之九十四年一月二十一日第00000000號濫用藥物尿
    液檢驗報告一份附卷可稽，此外，復有相片一幀、前揭臺灣台中地方法院檢察署
    不起訴處分書及被告之刑案資料查註紀錄表、臺灣高等法院被告全國前案紀錄表
    各一紙附卷可稽，事證至臻明確，被告甲○○違反毒品危害防制條例犯行均洵堪
    認定。
三、按海洛因、安非他命分別係毒品危害防制條例第二條第二項第一款、第二款所定
    之第一級毒品、第二級毒品，不得非法施用，是核被告甲○○所為，係犯毒品危
    害防制條例第十條第一項、第二項之施用第一級毒品罪及施用第二級毒品罪。被
    告施用第一、二級毒品前後持有第一、二級毒品之低度行為，應分別為其施用第
    一、二級毒品之高度行為所吸收，均不另論罪。被告所犯施用第一級毒品、施用
    第二級毒品罪二罪之間，犯意各別，行為互殊，應予分論併罰。查被告甲○○前
    於八十九年間因施用毒品案件，經送強制戒治，並經臺灣臺中地方法院檢察署檢
    察官提起公訴，於八十九年十月十二日，經本院以八十九年度訴字第二一七一號
    ，判處有期徒刑十月及六月確定；另於八十八、八十九年間，因竊盜及贓物案件
    ，經本院分別判處有期徒刑一年八月及四月確定，而與前揭施用毒品部分，合併
    定應執行為有期徒刑三年確定，於九十二年三月二十六日假釋付保護管束，於九
    十二年四月二十五日保護管束期滿，未經撤銷假釋，以已執行完畢論，此有臺灣
    台中地方法院檢察署刑案資料查註紀錄表一份在卷可按，其於五年之內再犯有期
    徒刑以上之本罪，係屬累犯，均應依刑法第四十七條之規定，加重其刑。爰審酌
    被告甲○○犯罪之動機、目的、手段、品行極為不佳，詳如前述，此有台灣台中
    地方法院檢察署刑案資料查註紀錄表一份在卷可按，被告曾有施用毒品不良素行
    ，經執行完畢後，仍不知警惕，再次施用毒品，經檢察官依初次勒戒、觀察後無
    繼續施用傾向為不起訴處分確定後，仍不知悔改警惕，猶繼續施用毒品不輟，情
    節非輕，有失政府制定毒品危害防制條例之立法美意，本不宜寬貸，惟此乃自戕
    且容易成癮之行為，從另一角度觀察，應視同病人看待，及犯後已坦承犯行，態
    度良好等一切情狀，分別量處如主文所示之刑，並定其應執行刑，以資懲儆。扣
    案之第二級毒品安非他命一小包（重約○‧三公克），依毒品危害防制條例第二
    條第二項第二款之規定，屬第二級毒品，不問屬於犯人與否，爰依毒品危害防制
    條例第十八條第一項前段之規定，宣告沒收銷燬之。
據上論斷，應依刑事訴訟法第二百九十九條第一項前段、第二百七十三條之一第一項
，毒品危害防制條例第十條第一項、第二項、第十八條第一項前段，刑法第十一條、
第五十一條第五款、第四十七條，判決如主文。
中      華      民      國    九十四    年      四      月    二十八    日
                                        臺灣臺中地方法院刑事第八庭
                                                法  官  洪  俊  誠
右正本證明與原本無異。
如不服本判決，應於判決送達後十日內向本院提出上訴狀，上訴於臺灣高等法院臺中
分院(須附繕本)。
                                                書記官  蕭  榮  峰
中      華      民      國    九十四    年      四      月    二十八    日
附錄論罪科刑實體法條文：
毒品危害防制條例第十條：
施用第一級毒品者，處六月以上五年以下有期徒刑。
施用第二級毒品者，處三年以下有期徒刑。
